【裁判字號】    97,消債更,94
【裁判日期】    971015
【裁判案由】    聲請更生程序
【裁判全文】
臺灣彰化地方法院民事判決  97年度消債更字第94號
聲  請  人  甲○○
代  理  人  廖志祥律師
上列當事人聲請消費者債務清理事件，本院裁定如下：
    主  文
債務人甲○○自中華民國97年10月15日下午4時起開始更生程序
。
命司法事務官進行本件更生程序。
    理  由
一、按法院開始更生程序之裁定，應載明其年、月、日、時，並
    即時發生效力。次按法院裁定開始更生或清算程序後，得命
    司法事務官進行更生或清算程序，必要時得選任律師、會計
    師或其他適當之自然人或法人為監督人或管理人，消費者債
    務清理條例第45 條第1項、第16條第1項定有明文。
二、本件聲請人即債務人主張：其有不能清償之虞之情事，前曾
    提出債權人清冊，以書面向最大債權金融機構安泰商業銀行
    股份有限公司（下稱安泰銀行），依「中華民國銀行公會會
    員辦理消費金融案件無擔保債務協商機制」，請求共同協商
    債務清償方案，並於民國95年7月10日協商成立，約定自95
    年8月份起，分120期，利率3%，每月應繳金額新臺幣（下同
    ）27,466元。惟債務人每月之薪資收入僅約32,000元，致聲
    請人在清償月付額後僅餘4,534元，而聲請人尚有父母二人
    需要扶養，此外還需支應自己日常生活中不可避免之開銷，
    如房租、交通費、膳食費、保險費、醫藥費等，是以聲請人
    每月約32,000元之薪資收入，聲請人實已無法繼續依協商條
    件每月清償27,466元，故聲請人有因不可歸責於己之事由致
    履行顯有重大困難之情事。又債務人無擔保或無優先權之債
    務總額未逾12,000,000元，復未經法院裁定開始清算程序或
    宣告破產，爰向本院聲請更生等語。
三、經查，債務人所主張之上開事實，業據提出債權人清冊、95
    年協商成立協議書影本、財產及收入狀況說明書、個人日常
    生活支出明細表、戶籍謄本、全國財產稅總歸戶財產查詢清
    單、財政部臺灣省中區國稅局95、96年度綜合所得稅各類所
    得資料清單、財團法人聯合徵信中心資料、薪資轉存摺、支
    出證明收據等件為證，核無不合。又依據最大債權金融機構
    安泰銀行具狀表示，債務人先前繳款雖尚屬正常，但於繳納
    20期後已因無力繳納而毀諾，顯見債務人確已無法再依原協
    商條件履行。此外，本件復查無債務人有消費者債務清理條
    例第6條第3項、第8條或第46條各款所定駁回更生聲請之事
    由存在，則債務人聲請更生，應屬有據，並依上開規定命司
    法事務官進行本件更生程序，爰裁定如主文。
中    華    民    國    97    年    10    月    15    日
                  民事第二庭    法  官  康弼周
以上為正本係照原本作成。
本裁定已於97年10月15日下午4時公告。
本件不得抗告。
中    華    民    國    97    年    10    月    15    日
                                書記官  林文斌


司法院資訊處製作；財團法人民間司法改革基金會備份。
